臺灣屏東地方法院刑事判決　　　　　　　 96年度易字第715號
公　訴　人　臺灣屏東地方法院檢察署檢察官
被　　　告　甲○○
選任辯護人　柳聰賢律師
上列被告因違反菸酒管理法案件，經檢察官提起公訴（95年度偵
字第7181號），嗣被告於本院準備程序進行中先就被訴事實為有
罪之陳述，本院告知被告簡式審判程序之旨，並聽取當事人之意
見後，裁定改由受命法官獨任依簡式審判程序審理，判決如下：
    主  文
甲○○輸入私菸，處有期徒刑捌月，減為有期徒刑肆月，如易科
罰金，以新臺幣壹仟元折算壹日。扣案之萬寶路牌香菸壹仟伍佰
包、萬寶路牌淡菸壹仟伍佰包、CARLO ROSSI 牌紅酒四公升裝壹
拾貳瓶及CARLO ROSSI 牌紅酒一點五公升裝壹拾捌瓶，均沒收之
。
    事  實
一、甲○○係億豐號漁船（漁船統一編號：CT6 －2916號）船長
    ，明知不得輸入未經許可輸入之私菸、私酒，竟基於輸入私
    菸、私酒之犯意，於民國95年11月7 日下午1 時30分許，駕
    駛億豐號，向屏東縣東港安檢所報關出港，並於同年月22日
    不詳時間，航抵菲律賓，向姓名年籍均不詳之成年男子購得
    萬寶路牌香菸3 箱（共1,500 包）、萬寶路牌淡菸3 箱（共
    1,500 包）、CARLO ROSSI 牌紅酒4 公升裝12瓶及CARLO
    ROSSI 牌紅酒1.5 公升裝18瓶（價格尚未談妥），並將上開
    香菸搬進億豐號機艙內藏置，另將上開紅酒藏放在億豐號之
    船長室內；嗣於同年月29日凌晨3 時許，甲○○駕駛億豐號
    載運前開私菸、私酒欲返回臺灣，行經我國領海內之東經
    120 度24.279分、北緯22度17.697分（小琉球南方外海2.7
    浬）處海域時，因執行海上巡邏勤務之行政院海岸巡防署海
    洋巡防總局第十四海巡隊PP3576艇察覺該船形跡可疑，遂於
    同日凌晨3 時30分許，登船檢查，且徵得甲○○之同意，對
    億豐號進行搜索，而在該船內扣得上開私菸、私酒，查知上
    情。
二、案經行政院海岸巡防署海洋巡防總局第十四海巡隊報告臺灣
    屏東地方法院檢察署檢察官偵查起訴。
    理  由
一、本案被告所犯違反菸酒管理法案件，並非法定刑為死刑、無
    期徒刑或最輕本刑3 年以上有期徒刑之罪，亦非高等法院管
    轄第一審之案件，而被告於本院準備程序中就被訴事實為有
    罪之陳述，本院合議庭乃裁定由受命法官獨任進行簡式審判
    程序。又簡式審判程序之證據調查，依刑事訴訟法第273 條
    之2 規定，不受同法第159 條第1 項審判外陳述排除之限制
    ，再被告對於卷內之各項證據，亦不爭執證據能力，故卷內
    所列之各項證據，自得作為證據，先予敘明。
二、上開犯罪事實，業據被告坦承不諱，復有行政院海岸巡防署
    海洋巡防總局第十四海巡隊96年3 月7 日函文所附屏東縣衛
    生局及菲利普莫里斯臺灣分公司檢驗結果報告、搜索扣押筆
    錄、搜索結果報告書、扣押物品目錄表、億豐681 蘇秋華機
    漁船（含船員）進出港檢查表、行政院海岸巡防署海洋巡防
    總局第十四海巡隊檢查紀錄表、29日3576艇巡邏航跡圖各1
    份及查獲現場照片在卷可憑，另有上開扣案之香菸及酒可資
    佐證，被告自白應與事實相符，其犯行堪可認定，應予依法
    論科。
二、按私菸、私酒，指未經許可產製或輸入之菸酒，菸酒管理法
    第6 條定有明文，被告未經許可輸入菸酒，其所輸入之菸酒
    自屬私菸、私酒；又被告前往菲律賓購買前開私菸、私酒，
    欲運送回臺，於行抵屬於我國內水之東經120 度24.279分、
    北緯22度17.697分（小琉球南方外海2.7 浬）處海域時被查
    獲，為被告所供認，並有內政部96年10月3 日台內地字第
    0960154332號函1 紙在卷可證，被告確已將扣案之私菸、私
    酒自國外運輸進入我國領海無疑。核被告所為，係犯菸酒管
    理法第46條第4 項之輸入私菸罪。本院審酌被告未經主管機
    關許可，私自輸入私菸、私酒，嚴重影響我國菸酒消費者之
    身體健康，且擾亂國內煙酒價格市場之健全發展，影響國家
    經濟及我國貿易形象，於警、偵訊時一度否認犯行，惟嗣後
    已坦承犯行、態度尚稱良好，且未及將私菸、私酒散布至境
    內即被查獲，尚未造成實際損害，犯罪動機、手段、輸入之
    私菸、私酒數量等一切情狀，量處如主文所示之刑；又按中
    華民國九十六年罪犯減刑條例業經總統於96年7 月4 日公布
    ，自同年7 月16日施行，本件被告犯罪時間係在96年4 月24
    日以前，經核並無該條例第3 條所列不予減刑之情形，應依
    中華民國九十六年罪犯減刑條例第2 條第3 款規定，減其宣
    告刑刑期2 分之1 ，並諭知易科罰金之折算標準。至於扣案
    之萬寶路牌香菸1,500 包、萬寶路牌淡菸1,500 包、CARLO
    ROSSI 牌紅酒4 公升裝12 瓶 及CARLO ROSSI 牌紅酒1.5 公
    升裝18瓶，均為依菸酒管理法所查獲未經許可輸入之私菸、
    私酒，應依菸酒管理法第58條規定宣告沒收。
據上論斷，應依刑事訴訟法第273 條之1 第1 項、第299 條第1
項前段，菸酒管理法第46條第4 項、第58條，刑法第11條、第41
條第1 項前段，中華民國九十六年罪犯減刑條例第2 條第1 項第
3 款、第7 條、第9 條，判決如主文。
本案經檢察官乙○○到庭執行職務。
中　　華　　民　　國　　96　　年　　11　　月　　12　　日
                  刑事第五庭    法  官  陳秀慧
以上正本證明與原本無異。
如不服本判決應於收受本判決送達後十日內向本院提出上訴書狀
，其未敘述上訴理由者，並得於提起上訴後十日內向本院補提理
由書狀（均須按他造當事人之人數附繕本）「切勿逕送上級法院
」。
中　　華　　民　　國　　96　　年　　11　　月　　12　　日
                                書記官  溫訓暖
附錄本判決論罪科刑法條：
菸酒管理法第46條第4項
輸入私菸、私酒者，處2 年以下有期徒刑、拘役或科或併科新臺
幣20萬元以上200萬元以下罰金。
